臺灣嘉義地方法院刑事判決　　　　　　　 96年度易字第332號
公　訴　人　臺灣嘉義地方法院檢察署檢察官
被　　　告　丁○○
　　　　　　　　　　（另案於臺灣嘉義監獄鹿草分監執行中）
　　　　　　乙○○
　　　　　　　　　　（另案於臺灣嘉義監獄鹿草分監執行中）
　　　　　　甲○○
上列被告因竊盜案件，經檢察官提起公訴（九十六年度偵字第一
五四五號、第二一七九號、第二三三七號）及移送併辦（九十六
年度偵字第四五五二號），本院裁定進行簡式審判程序，判決如
下：
    主  文
丁○○犯如附表編號一、二、三、四、八、九、十二所示加重竊
盜罪柒罪，累犯，各處有期徒刑捌月；扣案如附表編號一、二、
三、四、八、九、十二所示工具，均沒收。應執行有期徒刑壹年
玖月；扣案如附表編號一、二、三、四、八、九、十二所示工具
，均沒收。
乙○○犯如附表編號五、六、七、十、十一所示之加重竊盜罪伍
罪，各處有期徒刑柒月；扣案如附表編號五、六、七、十、十一
所示工具，均沒收。又共同犯竊盜罪，處有期徒刑參月。又共同
犯竊盜罪，處有期徒刑參月。又犯竊盜罪，處有期徒刑貳月。又
犯竊盜罪，處有期徒刑貳月。應執行有期徒刑壹年捌月；扣案如
附表編號五、六、七、十、十一所示工具，均沒收。
甲○○犯如附表編號二、三、四、五、六、七、十、十一、十二
所示加重竊盜罪玖罪，各處有期徒刑柒月；扣案如附表編號二、
三、四、五、六、七、十、十一、十二所示工具，均沒收。應執
行有期徒刑壹年拾月；扣案如附表編號二、三、四、五、六、七
、十、十一、十二所示工具，均沒收。
    事  實
一、丁○○前於民國九十三年間因違反毒品危害防制條例案件，
    經本院以九十三年度訴字第七八號判處應執行有期徒刑十月
    確定，迄九十四年六月十三日縮刑期滿執行完畢，竟仍不知
    悔改，與乙○○、甲○○分別於如附表所示時間，意圖為自
    己不法之所有，單獨或與如附表所示者基於加重竊盜之犯意
    聯絡，攜帶如附表所示之剪刀（長十九公分，均為金屬材質
    ，前端尖銳，握把部分包覆紅色塑膠皮）、鋸子（長三十二
    公分，握把為木柄，鋸身長二十四公分，為金屬材質）、鐵
    剪、鉗子等客觀上足以作為兇器使用之工具及如附表所示其
    餘工具，至嘉義市○○街十八號中華電信股份有限公司嘉義
    營運處圍牆外，再翻越圍牆進入該處，而以渠等所攜帶之上
    開工具竊取如附表所示之銅質電纜線，得手後將電纜線運至
    嘉義縣竹崎鄉鄉立游泳池旁產業道路附近空地以澆上汽油點
    燃方式去除電纜外皮，再運往嘉義縣各資源回收場變賣，得
    款花用（除附表編號十二所示該次未及運離變賣外）。嗣於
    九十六年二月十三日十四時四十分許，丁○○、甲○○在嘉
    義市○區○○街王子飯店二０五房內為警臨檢查獲，再循線
    查知上情，並扣得如附表所示之工具。乙○○則於九十六年
    二月十四日九時四十分許，為警循線在嘉義縣民雄鄉東湖村
    十鄰東勢湖九十七號住處查獲，並扣得如附表所示之工具。
二、乙○○復先後於：（一）九十六年二月二十四日十五時三十
    分許，騎乘車號G83 -821號重型機車搭載其胞弟丙○○（另
    由本院審理終結），至嘉義縣民雄鄉縣道一六六號公路四十
    公里處，見該處路旁庚○○○所有之鳳梨園內，放置大型白
    鐵製水桶無人看管，竟另起普通竊盜犯意，與丙○○共同基
    於意圖為自己不法所有之犯意聯絡，共同徒手竊取該大型白
    鐵製水桶得手，並搬運至四方資源回收場，以新臺幣（下同
    ）一千八百元之價格售予不知情之陳福義，得款朋分花用。
    （二）於同年月二十七日十六時十分許，騎乘上開重型機車
    搭載丙○○至嘉義縣民雄鄉豐收村好收一三三號之三己○○
    所經營之工廠圍牆外，竟另起普通竊盜犯意，與丙○○共同
    基於意圖為自己不法所有之犯意聯絡，徒手竊取己○○所有
    、放置工廠圍牆外之Ｈ型鋼鐵七支（共約一百十公斤）得手
    ，旋以八百六十七元之價格販賣予不知情之王邱碧珍，得款
    亦朋分花用。（三）於九十六年四月十八日十三時許，騎乘
    車號UGD -471號輕型機車，在嘉義縣民雄鄉大崎村大丘園三
    十五號舊水塔旁，見戊○○所有鷹架用三角架鐵置於該處，
    無人看管，即意圖為自己不法之所有，徒手竊取三角架鐵六
    支得手，旋於同日十三時四十分許，運至不知情之品佳廢鐵
    回收場，變賣得款六百四十元，供己花用。（四）於九十六
    年四月十九日八時十五分許，復至嘉義縣民雄鄉大崎村大丘
    園三十五號舊水塔旁，徒手竊取三角架鐵六支及鐵線乙包（
    重約十一公斤）得手，旋於同日八時三十分許，運至不知情
    之品佳廢鐵回收場變賣得款六百五十元，供己花用。嗣經警
    調取監視錄影紀錄，循線查獲上情。
三、案經嘉義市警察局第二分局及嘉義市警察局第一分局報請臺
    灣嘉義地方法院檢察署檢察官偵查起訴及移送併辦。
    理  由
一、訊據被告乙○○、丁○○、甲○○對於上揭事實均坦承不諱
    ，核與證人即同案被告乙○○、證人即另案被告翁名宗、證
    人即被害人黃番江、古明鎮、庚○○○、陳福義、己○○、
    戊○○、證人即資源回收業者高東輝、蔡陳春美、張嘉昇、
    王邱碧珍、林金筆於警詢時之證述情詞相符，並有搜索同意
    書二份、嘉義市警察局搜索扣押筆錄、搜索扣押目錄表、扣
    押物品收據各二份、嘉義市警察局第一分局搜索扣押筆錄、
    扣押物品目錄表、扣押物品收據各乙份、收受物品舊貨五金
    廢料或廢棄物登記表二紙、被害報告書三份、贓物認領保管
    單六份、估價單四紙、車籍查詢資料乙份（車牌號碼UGD-47
    1 號）、查獲現場及查獲物品照片四十五幀、監視錄影紀錄
    翻拍照片四幀、嘉義市西區調解委員會調解筆錄（被害人庚○○○部分）乙份附卷可稽，復有如附表編號一至編號十一
    所示工具扣案可佐，均足資擔保被告三人於本院審理時所為
    之上開任意性自白確與事實相符，堪以採信。是本件事證明
    確，被告三人上開犯行至堪認定，均應依法論科。
二、按刑法第三百二十一條第一項第三款攜帶兇器竊盜罪，係以
    行為人攜帶兇器竊盜為加重條件，此所謂兇器，其種類並無
    限制，凡客觀上足對人之生命、身體、安全構成威脅，具有
    危險性之兇器均屬之，且只須行竊時攜帶此種具有危險性之
    兇器為已足，並不以攜帶之初有行兇之意圖為必要，此觀最
    高法院七十九年度臺上字第五二五三號判例意旨闡述甚明。
    查被告丁○○、乙○○、甲○○於上開事實一如附表所載時
    間至中華電信股份有限公司嘉義營運處內竊取電纜線時，分
    別係以扣案之剪刀及鋸子切斷電纜線，其中扣案剪刀長十九
    公分，均為金屬材質，前端尖銳，握把部分包覆紅色塑膠皮
    。鋸子長三十二公分，握把為木柄，鋸身長二十四公分，為
    金屬材質；鐵剪及鉗子亦均為金屬材質、質地堅硬之物等情
    ，業據本院當庭勘驗無訛，復有上開扣案工具照片附卷可佐
    ，而上開剪刀、鋸子、鐵剪、鉗子既均為金屬材質，剪刀前
    端尖銳，且均得用以切斷電纜線，若持以攻擊人身，自足成
    傷，其均屬兇器無疑，揆諸上開說明，被告三人上開各次行
    為均屬攜帶兇器竊盜無疑。次按刑法第三百二十一條第一項
    第四款所謂結夥犯，係指實施竊盜之共犯確有三人以上，始
    能成立，最高法院四十六年臺上字第五三一號判例可資參照
    。查上開事實一如附表編號十二所示竊盜犯行，係由被告丁○○、甲○○及另案被告翁名宗在場共同實行，業如上述，
    揆諸上開說明，自屬刑法第三百二十一條第一項第四款之結
    夥犯甚明。故核被告丁○○上開事實一如附表編號一、二、
    三、四、八、九部分所為，均係犯刑法第三百二十一條第一
    項第二款、第三款之加重竊盜罪；其上開事實一如附表編號
    十二部分所為，係犯刑法第三百二十一條第一項第二款、第
    三款、第四款之加重竊盜罪。被告乙○○上開事實一如附表
    編號五、六、七、十、十一部分所為，均係犯刑法第三百二
    十一條第一項第二款、第三款之加重竊盜罪；其上開事實二
    部分所為，均係犯刑法第三百二十條第一項之竊盜罪。被告
    甲○○上開事實一如附表編號二、三、四、五、六、七、十
    、十一部分所為，均係犯刑法第三百二十一條第一項第二款
    、第三款之加重竊盜罪；其上開事實一如附表編號十二部分
    所為，係犯刑法第三百二十一條第一項第二款、第三款、第
    四款之加重竊盜罪（此部份經蒞庭檢察官於審判期日言詞追
    加起訴）。而被告乙○○、丁○○、甲○○分別與事實一如
    附表所示參與行為者間就如附表所示加重竊盜犯行（除附表
    編號一、八、九以外），以及被告乙○○與同案被告丙○○
    間就事實二之（一）、（二）部分竊盜犯行，均具有犯意聯
    絡及行為分擔，均為共同正犯。又被告乙○○、丁○○、甲○○所犯上開各罪，行為分殊，犯意各別，均應分論併罰。
    此外，被告丁○○於九十三年間因違反毒品危害防制條例案
    件，經本院以九十三年度訴字第七八號判處應執行有期徒刑
    十月確定，迄九十四年六月十三日縮刑期滿執行完畢等情，
    有被告丁○○之臺灣高等法院被告全國前案紀錄表乙份附卷
    可佐，其係受有期徒刑之執行完畢後，五年以內「故意」再
    犯本件有期徒刑以上之罪，均應依刑法第四十七條第一項規
    定，論以累犯，並均加重其刑。至移送併辦意旨所指之犯罪
    事實，核與起訴書附表編號七之犯罪事實同一，為事實上同
    一案件，本院自已審酌，併此敘明。
三、爰審酌被告乙○○為高中畢業、被告丁○○為高中肄業、被
    告甲○○為國中肄業之智識程度、被告乙○○前有違反毒品
    危害防制條例前科、被告丁○○前有違反毒品危害防制條例
    、竊盜前科、被告甲○○前有竊盜前科之素行，渠等為圖小
    利而起意行竊之犯罪動機，被告三人上開事實一部份逾越牆
    垣、攜帶兇器竊取電纜線之犯罪手段，被告乙○○事實二部
    分徒手行竊之犯罪手段，並衡酌渠等各次所竊得之財物價值
    、被害人所受損害程度，以及被告三人於犯罪後均坦承犯行
    ，態度良好等一切情狀，分別量處如主文所示之刑，並定其
    應執行刑，以資懲儆。末按扣案之如附表所示之工具，分別
    為被告丁○○、乙○○、甲○○所有，且為供本件犯罪所用
    之物，業經被告三人供明在卷（見嘉義市警察局第二分局嘉
    市警二偵字第0960022517號警卷第24頁、第25頁；本院卷第
    46頁、第47頁；九十六年六月二十五日審判筆錄第16頁），
    均依刑法第三十八條第一項第二款之規定，併予宣告沒收。
據上論斷，應依刑事訴訟法第二百七十三條之一第一項、第二百
九十九條第一項前段，刑法二十八條、第三百二十條第一項、第
三百二十一條第一項第二款、第三款、第四款、第四十七條第一
項、第三十八條第一項第二款、第五十一條第五款，刑法施行法
第一條之一第一項、第二項前段，判決如主文。
本案經檢察官鄭葆琳到庭執行職務。
中　　華　　民　　國　　96　　年　  6　　月　　29　　 日
                  刑事第一庭     法　官  曾宏揚
上列正本證明與原本無異。
如不服本判決，應於判決送達後10日內向本院提出上訴狀（應附
繕本）。告訴人或被害人如對於本判決不服者，應具備理由請求
檢察官上訴，其上訴期間之計算係以檢察官收受判決正本之日期
為準。
中　　華　　民　　國　　96　　年　  6　　月　　29　　 日
                                 書記官  陳慶昀
附錄論罪科刑法條：
刑法第三百二十條
（普通竊盜罪、竊佔罪）
意圖為自己或第三人不法之所有，而竊取他人之動產者，為竊盜
罪，處 5 年以下有期徒刑、拘役或 5 百元以下罰金。
意圖為自己或第三人不法之利益，而竊佔他人之不動產者，依前
項之規定處斷。
前二項之未遂犯罰之。
刑法第三百二十一條
（加重竊盜罪）
犯竊盜罪而有左列情形之一者，處 6 月以上、 5 年以下有期徒
刑：
一  於夜間侵入住宅或有人居住之建築物、船艦或隱匿其內而犯
    之者。
二  毀越門扇、牆垣或其他安全設備而犯之者。
三  攜帶兇器而犯之者。
四  結夥三人以上而犯之者。
五  乘火災、水災或其他災害之際而犯之者。
六  在車站或埠頭而犯之者。
前項之未遂犯罰之。
附表：
┌──┬───────┬───────┬────────┬───────┬───────┐
│編號│時        間  │行為人        │工具（沒收物）  │ 竊得財物     │加重竊盜態樣  │
├──┼───────┼───────┼────────┼───────┼───────┤
│一  │95年11月3日   │丁○○        │剪刀三把（臺灣嘉│電纜線13公斤（│攜帶兇器、逾越│
│    │凌晨1至2時許  │              │義地方法院檢察署│運至再生資源回│牆垣竊盜。    │
│    │              │              │96年度保管字第49│收場以每公斤15│              │
│    │              │              │5號編號1）。    │5元變賣）。   │              │
├──┼───────┼───────┼────────┼───────┼───────┤
│二  │95年11月4日   │丁○○、甲○○│鋸子一支、剪刀三│電纜線49公斤（│共同攜帶兇器、│
│    │凌晨1至2時許  │              │把（臺灣嘉義地方│運至再生資源回│逾越牆垣竊盜。│
│    │              │              │法院檢察署96年度│收場以每公斤15│              │
│    │              │              │保管字第495號編 │5元變賣）。   │              │
│    │              │              │號1、2）。      │              │              │
├──┼───────┼───────┼────────┼───────┼───────┤
│三  │95年11月6日   │丁○○、甲○○│剪刀三把（臺灣嘉│電纜線26公斤（│共同攜帶兇器、│
│    │凌晨1至2時許  │              │義地方法院檢察署│運至再生資源回│逾越牆垣竊盜。│
│    │              │              │96年度保管字第49│收場以每公斤15│              │
│    │              │              │5號編號1）。    │5元變賣）。   │              │
├──┼───────┼───────┼────────┼───────┼───────┤
│四  │95年12月31日  │丁○○、甲○○│剪刀三把（臺灣嘉│電纜線55公斤（│共同攜帶兇器、│
│    │凌晨1至2時許  │              │義地方法院檢察署│運至再生資源回│逾越牆垣竊盜。│
│    │              │              │96年度保管字第49│收場以每公斤15│              │
│    │              │              │5號編號1）。    │5元變賣）。   │              │
├──┼───────┼───────┼────────┼───────┼───────┤
│五  │96年1月11日   │甲○○、乙○○│剪刀三把、鐵剪二│電纜線乙批（運│共同攜帶兇器、│
│    │凌晨1至2時許  │              │把、鉗子一把（臺│至鴻順行資源回│逾越牆垣竊盜。│
│    │              │              │灣嘉義地方法院檢│收場以每公斤14│              │
│    │              │              │察署96年度保管字│0元變賣）。   │              │
│    │              │              │第495號編號1、4 │              │              │
│    │              │              │、5）。         │              │              │
├──┼───────┼───────┼────────┼───────┼───────┤
│六  │96年1月17日   │甲○○、乙○○│剪刀三把、鐵剪二│電纜線乙批（運│共同攜帶兇器、│
│    │凌晨1至2時許  │              │把、鉗子一把（臺│至鴻順行資源回│逾越牆垣竊盜。│
│    │              │              │灣嘉義地方法院檢│收場以每公斤14│              │
│    │              │              │察署96年度保管字│0元變賣）。   │              │
│    │              │              │第495號編號1、4 │              │              │
│    │              │              │、5）。         │              │              │
├──┼───────┼───────┼────────┼───────┼───────┤
│七  │96年1月25日   │甲○○、乙○○│剪刀三把、鐵剪二│電纜線乙批（運│共同攜帶兇器、│
│    │凌晨1至2時許  │              │把、鉗子一把（臺│至鴻順行資源回│逾越牆垣竊盜。│
│    │              │              │灣嘉義地方法院檢│收場以每公斤14│              │
│    │              │              │察署96年度保管字│0元變賣）。   │              │
│    │              │              │第495號編號1、4 │              │              │
│    │              │              │、5）。         │              │              │
├──┼───────┼───────┼────────┼───────┼───────┤
│八  │96年1月下旬   │丁○○        │剪刀三把（臺灣嘉│電纜線乙批（變│攜帶兇器、逾越│
│    │凌晨1至2時許  │              │義地方法院檢察署│賣得款1500元）│牆垣竊盜。    │
│    │              │              │96年度保管字第49│。            │              │
│    │              │              │5號編號1）。    │              │              │
├──┼───────┼───────┼────────┼───────┼───────┤
│九  │96年2月上旬   │丁○○        │剪刀三把（臺灣嘉│電纜線乙批（變│攜帶兇器、逾越│
│    │凌晨1至2時許  │              │義地方法院檢察署│賣得款2000元）│牆垣竊盜。    │
│    │              │              │96年度保管字第49│。            │              │
│    │              │              │5號編號1）。    │              │              │
├──┼───────┼───────┼────────┼───────┼───────┤
│十  │96年2月8日    │甲○○、乙○○│剪刀三把、鐵剪二│電纜線乙批（運│共同攜帶兇器、│
│    │凌晨1至2時許  │              │把、鉗子一把（臺│至鴻順行資源回│逾越牆垣竊盜。│
│    │              │              │灣嘉義地方法院檢│收場以每公斤14│              │
│    │              │              │察署96年度保管字│0元變賣）。   │              │
│    │              │              │第495號編號1、4 │              │              │
│    │              │              │、5）。         │              │              │
├──┼───────┼───────┼────────┼───────┼───────┤
│十一│96年2月9日    │甲○○、乙○○│剪刀三把、鐵剪二│電纜線55公斤（│共同攜帶兇器、│
│    │凌晨1至2時許  │              │把、鉗子一把（臺│運至芳昇資源回│逾越牆垣竊盜。│
│    │              │              │灣嘉義地方法院檢│收場以每公斤13│              │
│    │              │              │察署96年度保管字│0 元變賣）。  │              │
│    │              │              │第495號編號1、4 │              │              │
│    │              │              │、5）。         │              │              │
├──┼───────┼───────┼────────┼───────┼───────┤
│十二│96年2月12日   │丁○○、甲○○│剪刀13支、鋸子1 │電纜線11捲（50│結夥三人、攜帶│
│    │凌晨3時許     │、翁明宗（另案│支、手套2付、垃 │公尺，約70公斤│兇器、逾越牆垣│
│    │              │由檢察官為緩起│圾袋6個、膠帶2綑│；價值新臺幣5 │竊盜（該次竊盜│
│    │              │訴處分）      │（臺灣嘉義地方法│萬元）。      │犯行，丁○○等│
│    │              │              │院檢察署96年度保│              │人業已將竊得電│
│    │              │              │管字第289號編號 │              │纜線綑綁，然未│
│    │              │              │1至編號5）。    │              │及運離即為警發│
│    │              │              │                │              │覺）。        │
└──┴───────┴───────┴────────┴───────┴───────┘
